---
title: "5장 단원평가1"
author: "조현수"
date: '2021 4 26 '
output: html_document
---
### 1. 자동차 배기량에 따라 고속도로 연비가 다른지 알아보려고 합니다. displ(배기량)이 4 이하인 자동차와 5 이상인 자동차 중 어떤 자동차의 hwy(고속도로 연비)가 평균적으로 더 높은지 알아보세요.
```{r setup, include=FALSE}
mpg %>%
  filter(displ %in% c(0:4)) %>%
  group_by(displ) %>%
  summarise(avg_hwy=mean(hwy))
2  28.2
3  25.1
4  19.6

mpg %>%
  filter(displ %in% c(5:10)) %>%
  group_by(displ) %>%
  summarise(avg_hwy=mean(hwy))
5  17
6  17
7  24

답: 4이하의 자동차가 더 높다.
```

### 2. 자동차 제조 회사에 따라 도시 연비가 다른지 알아보려고 합니다. "audi"와 "toyota" 중 어느 manufacturer(자동차 제조 회사)의 cty(도시 연비)가 평균적으로 더 높은지 알아보세요.
```{r cars}
mpg %>%
  filter(manufacturer %in% c('audi','toyota')) %>%
  group_by(manufacturer) %>%
  summarize(avg_cty=mean(cty))
audi            17.6
toyota          18.5

답: Toyota가 더 높다.
```

### 3. "chevrolet", "ford", "honda" 자동차의 고속도로 연비 평균을 알아보려고 합니다. 이 회사들의 자동차를 추출한 뒤 hwy 전체 평균을 구해보세요.
```{r pressure, echo=FALSE}
mpg %>%
  filter(manufacturer %in% c("chevrolet", "ford", "honda")) %>%
  group_by(manufacturer) %>%
  summarize(avg_hwy=mean(hwy))
chevrolet       21.9
ford            19.4
honda           32.6
```

Note that the `echo = FALSE` parameter was added to the code chunk to prevent printing of the R code that generated the plot.
